臺灣屏東地方法院刑事判決              100年度易字第990號
公  訴  人  臺灣屏東地方法院檢察署檢察官
被      告  陳俊宇
上列被告因竊盜案件，經檢察官提起公訴（99年度偵字第10258
號），被告於準備程序中就被訴犯罪事實均為有罪之陳述，經本
院告知簡式審判程序之旨，並聽取被告及公訴人之意見後，合議
庭裁定由受命法官獨任進行審判程序，判決如下：
    主  文
陳俊宇犯如附表編號1 至7 所示之柒罪，均累犯，各處如附表編
號1 至7主文欄所載之刑。應執行有期徒刑年。
    事  實
一、陳俊宇前於民國94年間因竊盜案件，經本院以94年度訴字第
    1199號判處有期徒刑6 月，緩刑5 年確定；又於同年間因竊
    盜、侵占案件，經本院以94年度966 號判處有期徒刑5 月；
    1 年2 月確定；復於95年間因竊盜案件，經國防部南部軍事
    法院以95年度訴字第4 號判處有期徒刑6 月確定；上開緩刑
    則經本院以95年度緩撤字第21號裁定撤銷，並判處有期徒刑
    6 月確定；上開4 罪嗣經本院以96年度聲減字第666 號裁定
    各減為有期徒刑2 月15日、7 月、3 月、3 月，應執行有期
    徒刑1 年2 月確定，迄於96年7 月16日縮刑期滿執行完畢。
    詎其竟意圖為自已不法之所有，基於竊盜之犯意，分別於如
    附表編號1 至7 所示之時間、地點，各以如附表編號1 至7
    所示之方式竊取如附表編號1 至7 所示之被害人所有之手機
    得逞，得手後均將其所竊得之手機拿至不知情之邱昭輝（另
    經檢察官為不起訴處分確定）所經營位於屏東縣之「積子行
    動配件量販店」變賣。嗣經警循線查獲陳俊宇後，始查悉上
    情。
二、案經屏東縣政府警察局潮州分局移送臺灣屏東地方法院檢察
    署檢察官偵查起訴。
    理  由
一、本件被告陳俊宇所犯均係死刑、無期徒刑、最輕本刑為3 年
    以上有期徒刑以外之罪，其於本院準備程序中就前揭被訴事
    實為有罪之陳述，經本院告知簡式審判程序之旨，並聽取其
    與公訴人之意見後，本院認無不得或不宜改依簡式審判程序
    進行之處，爰依刑事訴訟法第273 條之1 第1 項、第284 條
    之1 之規定，本院合議庭裁定由受命法官獨任進行簡式審判
    程序，合先敘明。
二、上開犯罪事實，業據被告陳俊宇於警詢、偵查及本院審理時
    均坦承不諱，核與證人即被害人王文憶、劉月春、劉瑞勳、
    張素貞、歐戀英、楊永全、葉美娟、證人郭柏升、戴秀蘭、
    柯惠娟、林玉秀於警詢中及證人即「積子行動配件量販店」
    負責人邱昭輝( 原名邱清焦) 於警詢及偵查中所證述之情節
    均大致相符，並有屏東縣政府警察局潮州分局扣押筆錄、扣
    押物品目錄表4 份、贓物認領保管單( 王文億、劉月春) 、
    被告之行動電話讓渡切結書各2 紙、劉瑞勳失竊手機之包裝
    盒標示資料、王文億之屏東縣政府警察局屏東分局建國派出
    所受理刑事案件報案三聯單各1 份、採證照片20幀、郭柏升
    之門號0000000000號、劉月春之門號0000000000號、劉瑞勳
    之0000000000號、張素貞之門號0000000000號、歐戀英之門
    號0000000000號、楊明福之門號0000000000號、葉美娟之門
    號0000000000號、戴秀蘭之門號0000000000號、柯惠娟之門
    號00000000000 號之通聯調閱查詢單各1 份在卷可稽( 見警
    卷第70至92、106 至112 、114 至211 頁) ，足見被告上開
    任意性之自白顯與事實相符，堪信為真實。是本件事證明確
    ，被告陳俊宇上開竊盜犯行，均洵堪認定。
三、核被告陳俊宇就如附表編號1 至7 所示之犯行，均係犯刑法
    第320 條第1 項之普通竊盜罪。又被告就如附表編號1 至7
    所示之竊盜犯行( 共7 次) ，犯意各別，行為互殊，應予以
    分論併罰。另被告有如前揭事實欄所載有期徒刑執行完畢之
    前科紀錄，有臺灣高等法院被告前案紀錄表1 份附卷可查，
    其於有期徒刑執行完畢後，5 年以內故意再犯本件有期徒刑
    之7 罪，均為累犯，應依刑法第47條第1 項之規定，俱予加
    重其刑。爰審酌被告正值青壯之年，不思以正途謀生，猶因
    不勞而獲之心態，任意竊取他人之物變賣得款花用，侵害他
    人財產安全，其行為實不足取，惟念及其於犯罪後已知坦承
    犯行、態度尚可，又所竊取之部分手機已由被害人王文億、
    劉月春領回，暨衡及其素行、智識程度、生活狀況等一切情
    狀，分別量處如附表編號1 至7 主文欄所載之刑。
四、末按刑法修正將連續犯、常業犯規定悉予刪除，考其立法目
    的，係基於刑罰公平原則考量，杜絕僥倖犯罪心理，並避免
    鼓勵犯罪之誤解，乃改採一行為一罪一罰；是定其刑期時，
    除仍應就各別刑罰規範之目的、輕重罪間體系之平衡、整體
    犯罪非難評價、各行為彼此間之偶發性、與被告前科之關聯
    性、各行為所侵害法益之專屬性或同一性、數罪對法益侵害
    之加重效應、罪數所反映之被告人格特性與犯罪傾向、社會
    對特定犯罪之期待等，為綜合判斷外，尤須參酌上開實現刑
    罰公平性，以杜絕僥倖、減少犯罪之立法意旨，為妥適之裁
    量，倘違背此內部性界限，即屬權利濫用之違法（最高法院
    著有96年度臺上字第7583號判決意旨可資參照），復以，行
    為人如以類似方法為相同犯罪多次時，如以實質累加之方式
    定應執行刑，則處罰之刑度顯將超過其行為之不法內涵，而
    違反罪責原則，及考量因生命有限，刑罰對被告造成之痛苦
    程度，係隨刑度增加而生加乘效果，而非以等比方式增加，
    是則以隨罪數增加遞減其刑罰之方式，當足以評價被告行為
    之不法性之法理（即多數犯罪責任遞減原則）；是考量被告
    已坦認上開竊盜犯行，業如前述，暨審及被告以類似方式實
    施本件犯罪之次數及犯罪時間之密接程度，酌以上揭多數犯
    罪責任遞減原則，合併定其如主文所示之應執行刑。
五、至被告陳俊宇所為如附表編號8 所示之竊盜犯行，由本院另
    行審結，附此敘明。
據上論斷，應依刑事訴訟法第273 條之1 第1 項、第284 條之1
、第299 條第1 項前段，刑法第320 條第1 項、第47條第1 項、
、第51條第5 款，判決如主文。
本案經檢察官王光傑到庭執行職務。
中    華    民    國   100    年    9     月    30    日
                  刑事第三庭     法  官  許瑜容
以上正本證明與原本無異。
如不服本判決，應於收受本判決送達後10日內向本院提出上訴書
狀，其未敘述上訴理由者，並得於上訴期間屆滿後20日內向本院
補提理由書狀（均須按他造當事人之人數附繕本）「切勿逕送上
級法院」
中    華    民    國   100    年    9     月    30    日
                                 書記官  龔惠婷
附錄本案論罪科刑法條全文：
中華民國刑法第320條
意圖為自己或第三人不法之所有，而竊取他人之動產者，為竊盜
罪，處5 年以下有期徒刑、拘役或5 百元以下罰金。
意圖為自己或第三人不法之利益，而竊佔他人之不動產者，依前
項之規定處斷。
前二項之未遂犯罰之。
附表：
┌──┬────┬───────────────────┬───────────┐
│編號│犯罪時間│犯罪方式( 犯罪地點、被害人及被竊財物) │主       文        欄 │
├──┼────┼───────────────────┼───────────┤
│ 1  │97年5 月│陳俊宇在位於屏東縣屏東市○○里○○路8 │陳俊宇犯竊盜罪，累犯，│
│    │25日19時│號之超商內，竊取王文憶所有之SonyEricss│處有期徒刑柒月。      │
│    │許      │on K550i型手機1 支( 門號為0000000000號│                      │
│    │        │，序號00000000-0000000-0-00 號，含SIM │                      │
│    │        │卡1 枚) 得逞。                        │                      │
├──┼────┼───────────────────┼───────────┤
│ 2  │97年5 月│陳俊宇在位於屏東縣長治鄉○○路之「巨蛋│陳俊宇犯竊盜罪，累犯，│
│    │間某日10│超商」內，竊取劉月春所有之Sony Ericsso│處有期徒刑柒月。      │
│    │時許    │n 6110型手機1 支( 門號為0000000000號，│                      │
│    │        │序號00000000000000000 號，含SIM 卡1 枚│                      │
│    │        │)得 逞。                              │                      │
├──┼────┼───────────────────┼───────────┤
│ 3  │97年5 、│陳俊宇在位於屏東縣內埔鄉豐田村之「臺灣│陳俊宇犯竊盜罪，累犯，│
│    │6 月間某│巨蛋超商」內，竊取劉瑞勳所有之Sony Eri│處有期徒刑柒月。      │
│    │日      │csson W850i 型手機1 支( 序號00000000-0│                      │
│    │        │00000-0-00號，含SIM 卡1 枚) 得逞。    │                      │
├──┼────┼───────────────────┼───────────┤
│ 4  │97年5 月│陳俊宇在位於屏東縣屏東市海豐地區之之某│陳俊宇犯竊盜罪，累犯，│
│    │間某日  │「巨蛋超商」內，竊取張素貞所有之Sony E│處有期徒刑柒月。      │
│    │        │r icsson K750i 型手機1 支( 門號為09309│                      │
│    │        │21997號，序號00000000-000000-0-00 號，│                      │
│    │        │含SIM 卡1 枚) 得逞。                  │                      │
├──┼────┼───────────────────┼───────────┤
│ 5  │97年5 月│陳俊宇在歐戀英位於屏東縣屏東市大埔里信│陳俊宇犯竊盜罪，累犯，│                    │
│    │間某日  │義路2-3號之住處內，竊取歐戀英所有之SAM│處有期徒刑柒月。      │
│    │        │SUNG SGE-E258型手機1 支( 門號為0000000│                      │
│    │        │311號，序號0000000000000000號，含SIM卡│                      │
│    │        │1 枚) 得逞。                          │                      │
├──┼────┼───────────────────┼───────────┤
│ 6  │97年4 、│陳俊宇在位於屏東縣鹽埔鄉洛陽村之「來客│陳俊宇犯竊盜罪，累犯，│
│    │5 月間某│超商」附設之網咖店內，竊取楊永全所有之│處有期徒刑柒月。      │
│    │日凌晨3 │NOKIA 手機1 支( 門號為0000000000號，序│                      │
│    │、4時許 │號000000000000000 號，含SIM 卡1 枚) 得│                      │
│    │        │逞。                                  │                      │
├──┼────┼───────────────────┼───────────┤
│ 7  │97年間某│陳俊宇在位於屏東縣鹽埔鄉○○村○○路34│陳俊宇犯竊盜罪，累犯，│
│    │日上午9 │-1號之早餐店內，竊取葉美娟所有之手機1 │處有期徒刑柒月。      │
│    │時許    │支( 廠牌、門號、序號均不詳，含SIM 卡1 │                      │
│    │        │枚) 得逞。                            │                      │
├──┼────┼───────────────────┼───────────┤
│ 8  │不詳    │陳俊宇在不詳地點竊取手機1 支( 廠牌不詳│                      │
│    │        │、型號J608，序號00000000000000 )得逞。│                      │
└──┴────┴───────────────────┴───────────┘